臺灣桃園地方法院刑事判決　　　　　　　　　　　　　九十三年度訴字第八五一號
　　公　訴　人　臺灣桃園地方法院檢察署檢察官
　　被　　　告　甲○○
右列被告因毒品案件，經檢察官提起公訴（九十三年度毒偵字第一一八、四○六、六
九二、九八七號），被告於本院準備程序進行中，就被訴事實為有罪之陳述，經本院
告知簡式審判程序意旨，並聽取公訴人及被告之意見後，本院合議庭裁定依簡式審判
程序審理，本院判決如左：
  主  文
甲○○連續施用第一級毒品，處有期徒刑柒月。扣案第一級毒品海洛因貳包，各淨重
零點壹肆公克（包裝重零點貳壹公克）、淨重零點零伍公克（包裝重零點貳參公克）
均沒收並銷燬之；扣案注射針筒肆支均沒收。
  事  實
一、甲○○前於民國（下同）九十二年間因施用毒品案件，經本院以九十二年度毒聲
    字第六五五號裁定送觀察、勒戒後，認無繼續施用毒品之傾向，於同年八月七日
    釋放，並由臺灣桃園地方法院檢察署檢察官於九十二年八月十一日，以九十二年
    度毒偵緝字第二八九號不起訴處分確定，猶不知悛悔。於執行觀察、勒戒釋放後
    五年內，復基於施用第一級毒品海洛因之概括犯意，分別於九十二年十二月二十
    一日在桃園縣中壢市○○路一七○號二樓；於九十三年一月十日、同年二月三日
    、同年二月十六日，均在桃園縣中壢市○○路七十七之二號十二樓住處，各施用
    毒品海洛因一次。嗣為警先後於九十二年十二月二十一日一時十分許，在桃園縣
    中壢市○○路一七○號二樓走廊查獲，並扣得其所有之第一級毒品海洛因一包淨
    重○‧一四公克（起訴書誤載為○‧四公克，包裝重○‧二一公克）及其所有供
    施用毒品海洛因所用之針筒一支；於九十三年一月十日十三時五十分許，在桃園
    縣中壢市○○路七十七之二號十二樓之樓梯間查獲，並扣得其所有供施用毒品海
    洛因所用之針筒一支；復於九十三年二月四日十四時十分許，在桃園縣中壢市○
    ○路與康樂路口查獲，並扣得其所有之第一級毒品海洛因一包淨重○‧○五公克
    （起訴書誤載為○‧三公克，包裝重○‧二三公克）及其所有供施用毒品海洛因
    所用之注射針筒一支（起訴書漏未記載）；以及於九十三年二月十七日十四時許
    ，在桃園縣平鎮市○○路○段七十七號查獲，並扣得其所有供施用毒品海洛因所
    用之注射針筒一支。
二、案經桃園縣政府警察局中壢、平鎮分局移送台灣桃園地方法院檢察官偵查起訴。
  理  由
一、程序部分：本件被告所犯係死刑、無期徒刑或最輕本刑為三年以上有期徒刑以外
    之罪，其於準備程序中就被訴事實為有罪之陳述，經本院告知簡式審判程序之旨
    ，並聽取當事人意見後，經本院合議庭依刑事訴訟法第二百七十三條之一第一項
    規定裁定由受命法官獨任進行簡式審判程序，合先敘明。
二、右揭事實，業據被告甲○○於本院審理時坦承不諱。且：
（一）被告先為警於九十二年十二月二十一日一時十分許為警查獲時，經採尿送驗結
      果呈嗎啡陽性反應（施用海洛因代謝物為嗎啡），有濫用藥物尿液檢驗檢體監
      管紀錄表三紙及桃園縣政府警察局中壢分局被採尿人姓名編號對照表一紙、臺
      灣桃園地方法院檢察署不法藥物尿液檢體送驗單、桃園縣衛生局不法藥物尿液
      檢定書各一紙附卷可稽（見九十三年度毒偵字第一一八號卷第九頁至第十一頁
      、第十二頁、第十八頁、第三十七頁），且現場查獲之不明白粉一包，送鑑定
      結果確係第一級毒品海洛因淨重○‧一四公克（包裝重○‧二一公克），亦有
      法務部調查局九十三年一月二十日調科壹字000000000號鑑定通知書
      在卷足佐（同前偵卷第三十八頁）。此外，並有被告所有供施用毒品海洛因所
      用之注射針筒一支扣案可佐，有扣押物品清單一紙附卷可憑（同前偵卷第十三
      頁）。
（二）被告於九十三年一月十日十三時五十分許為警查獲時，經採尿送驗結果呈嗎啡
      陽性反應，有濫用藥物尿液檢驗檢體監管紀錄表三紙、桃園縣政府警察局中壢
      分局被採尿人姓名編號對照表一紙、臺灣桃園地方法院檢察署不法藥物尿液檢
      體送驗單、桃園縣衛生局不法藥物尿液檢定書各一紙附卷可稽（見九十三年度
      毒偵字第四○六號卷第十三頁至第十五頁、第十九頁、第三十五頁、第三十六
      頁）。此外，並有被告所有供施用毒品海洛因所用之已使用過注射針筒一支扣
      案可佐，有扣押物品清單一紙附卷可憑（同前偵卷第十二頁）。
（三）被告於九十三年二月四日十四時十分許為警查獲時，經採尿送驗結果呈嗎啡陽
      性反應，有濫用藥物尿液檢驗檢體監管紀錄表三紙及桃園縣政府警察局中壢分
      局被採尿人姓名編號對照表一紙、臺灣桃園地方法院檢察署不法藥物尿液檢體
      送驗單、桃園縣衛生局不法藥物尿液檢定書各一紙附卷可稽（見九十三年度毒
      偵字第六九二號卷第十六頁、第十七頁至第十九頁、第三十頁、第四十二頁）
      ，且現場查獲之不明白粉一包，送鑑定結果確係第一級毒品海洛因淨重○‧○
      五公克（包裝重○‧二三公克），亦有法務部調查局九十三年二月二十四日調
      科壹字000000000號鑑定通知書在卷足佐（同前偵卷第四十三頁）。
      此外，並有被告所有供施用毒品海洛因所用之注射針筒一支扣案可佐，有桃園
      縣警察局中壢分局扣押物品目錄表一紙、扣押物品清單一紙、扣案海洛因一包
      及注射針筒一支照片二幀、照片影本一幀在卷為憑（同前偵卷第十頁、第十四
      頁至第十五頁、第二十三頁）。
（四）被告於九十三年二月十七日十四時許為警查獲時，經採尿送驗結果呈嗎啡陽性
      反應，有桃園縣政府警察局中壢分局被採尿人姓名編號對照表、臺灣桃園地方
      法院檢察署不法藥物尿液檢體送驗單、桃園縣衛生局不法藥物尿液檢定書各一
      紙附卷可稽（見九十三年度毒偵字第九八七號卷第十七頁、第二十頁、第四十
      頁）。此外，並有被告所有供施用毒品海洛因所用之注射針筒一支扣案可佐，
      有桃園縣警察局平鎮分局扣押物品目錄表、扣押物品清單各一紙在卷為憑（同
      前偵卷第十六頁、第十八頁）。
（五）綜上所述，足徵被告自白與事實相符，堪予採信。復查被告已曾於九十二年間
      因施用毒品案件，經本院以九十二年度毒聲字第六五五號裁定送觀察、勒戒後
      ，認無繼續施用毒品之傾向，於同年八月七日釋放，並由臺灣桃園地方法院檢
      察署檢察官於九十二年八月十一日，以九十二年度毒偵緝字第二八九號不起訴
      處分確定乙節，亦有不起訴處分書、臺灣高等法院被告全國前案紀錄表、臺灣
      桃園地方法院檢察署刑案資料查註紀錄表各一份附卷可按，被告於執行觀察、
      勒戒釋放後五年內，再犯毒品危害防制條例第十條之罪，可堪認定。本件事證
      已明，被告犯行洵堪認定。
三、核被告所為，係犯毒品危害防制條例第十條第一項施用第一級毒品罪。其先後持
    有第一級毒品海洛因，均意在供己施用，其持有之低度行為應為施用之高度行為
    吸收，不另論罪。又被告多次施用第一級毒品犯行，時間緊接，犯罪構成要件相
    同，顯係基於概括犯意反覆為之，應依刑法第五十六條連續犯規定論以一罪，並
    加重其刑。又按連續數行為而犯同一之罪名者，以一罪論，為刑法第五十六條所
    明定。是連續犯之數行為，在法律上既綜合論以一罪，而為一個評價，則於法律
    有修正變更之際，茍一部犯行發生在法律修正變動前之舊法時期，一部係在新法
    施行後所犯，因連續犯屬裁判上之一罪，在法律上既綜合各犯罪行為而為一個評
    價，故應依最後行為所應適用之新法處斷，而無刑法第二條第一項但書規定之新
    舊法比較適用問題，最高法院九十二年度台上字第二四三九號、八十八年度台上
    字第二○三九號判決、司法院大法官釋字第六十八號解釋資可參照。是本案被告
    第一次犯罪時間雖於九十二年十二月二十一日，於毒品危害防制條例九十三年一
    月九日施行之前，惟其最後一次施用海洛因行為之犯罪時間為九十三年二月十六
    日，係於新法施行之後，故無新舊法適用問題，均依新法論處，併此敘明。爰審
    酌被告犯罪動機、目的、犯行期間及次數，已曾因施用毒品犯行受觀察、勒戒處
    分，尚未能知所警惕，戒除施毒劣習，足徵其沈溺毒癮頗深，惡性尚重暨犯後態
    度等情狀，量處如主所示之刑。扣案被告所有之第一級毒品海洛因二包，各淨重
    ○‧一四公克（包裝重○‧二一公克）、淨重○‧○五公克（包裝重○‧二三公
    克），為當場查獲之毒品，應依毒品危害防制條例第十八條第一項前段規定宣告
    沒收並銷燬之。而扣案注射針筒四支，為被告所有供施用毒品海洛因所用之物，
    惟均非專供施用毒品器具，應依刑法第三十八條第一項第二款規定，均宣告沒收
    。
據上論斷，應依刑事訴訟法第二百七十三條之一第一項、第二百九十九條第一項前段
，毒品危害防制條例第十條第一項、第十八條第一項前段，刑法第十一條前段、第五
十六條，判決如主文。
本案經檢察官何祖舜到庭執行職務。
中         華        民         國   九十三   年    六   月     十八    日
                                          臺灣桃園地方法院刑事第五庭
                                              法  官  邱滋杉
右正本證明與原本無異。
如不服本判決，應於判決送達後十日內，向本院提出上訴狀。
                                              書記官  高文靜
中         華        民         國   九十三   年    六   月     十八    日
附本件論罪科刑依據之法條：
毒品危害防制條例第十條
施用第一級毒品者，處六月以上五年以下有期徒刑。
施用第二級毒品者，處三年以下有期徒刑。
